臺灣雲林地方法院刑事判決
111年度訴字第37號
公  訴  人  臺灣雲林地方檢察署檢察官 
被      告  陳又𩑹


            林永騰




            吳哲涵



上三人共同
指定辯護人  本院公設辯護人許俊雄
上列被告等因違反毒品危害防制條例等案件，經檢察官提起公訴
（110年度偵字第4759號、第4968號），本院判決如下：
    主  文
乙○○○犯轉讓偽藥罪，處有期徒刑柒月；又共同犯販賣第二級毒
品未遂罪，處有期徒刑貳年捌月。應執行有期徒刑貳年拾月。扣
案如附表編號3所示之物沒收銷燬；扣案如附表編號1、2、4、6
、8至12、14所示之物均沒收。
甲○○共同犯販賣第二級毒品未遂罪，處有期徒刑壹年。
丁○○共同犯販賣第二級毒品未遂罪，處有期徒刑壹年。緩刑參年
，緩刑期間付保護管束，並應於本判決確定之日起壹年內向公庫
支付新臺幣參萬元，及應於本判決確定之日起壹年內向指定之政
府機關、政府機構、行政法人、社區或其他符合公益目的之機構
或團體，提供壹佰貳拾小時之義務勞務，暨參加法治教育壹場次
。
    事  實
一、乙○○○、甲○○、丁○○均明知甲基安非他命為毒品危害防制條
    例所列管之第二級毒品，愷他命、4-甲基甲基卡西酮、甲基
    -N,N-二甲基卡西酮係毒品危害防制條例所列管之第三級毒
    品，不得非法販賣、持有第二級毒品或持有第三級毒品純質
    淨重5公克以上，且乙○○○明知4-甲基甲基卡西酮、甲基-N,N
    -二甲基卡西酮為主管機關公告禁止使用之偽藥，不得轉讓
    ，竟分別單獨或共同為下列犯行：
　㈠乙○○○基於轉讓偽藥之犯意，於民國110年6月29日某時許，在
    當時位於臺南市白河區番子園居處內，將含有第三級毒品4-
    甲基甲基卡西酮、甲基-N,N-二甲基卡西酮成分之咖啡包1包
    無償轉讓與丁○○。
  ㈡乙○○○於110年6月28日某時許，分別向真實姓名、年籍不詳之
    人購得第二級毒品甲基安非他命、第三級毒品愷他命而持有
    之，又於110年6月30日某時許，向真實姓名、年籍不詳之人
    購得含有第三級毒品4-甲基甲基卡西酮、甲基-N,N-二甲基
    卡西酮成分之咖啡包而持有之，乙○○○意圖營利，基於販賣
    第二級毒品、第三級毒品、第三級毒品而混合二種以上毒品
    之犯意，使用附表編號6所示之行動電話，於110年6月30日
    前某時許，以「@Zasxdcfcgbq6484」帳號（下稱上開抖音帳
    號）在通訊軟體TikTok（下稱抖音）刊登「嘉義可支援〜〜〜
    」之販賣毒品訊息，嗣有雲林縣警察局斗南分局警員於110
    年6月30日執行網路巡邏時發現，遂於同日下午以抖音私訊
    上開帳號，乙○○○要求警員加網路通訊軟體WeChat（微信）
    後，乙○○○以「油電車保養專區-宏」之暱稱於110年6月30日
    16時42分許在微信發送「火星塞（表示愷他命）1顆2300、
    火星塞2顆4400。日本進口TOYOTARAV4機油（表示毒品咖啡
    包）1公升400、6公升2000、12公升3500。火星塞裝過都說
    讚。機油用過都說讚不打槍」之訊息，警員佯裝為購毒者與
    乙○○○商議，乙○○○復向警員表示有出售糖果（即甲基安非他
    命），雙方約定以新臺幣（下同）2萬4,000元交易前揭甲基
    安非他命1包、愷他命10公克、毒品咖啡包12包，乙○○○向甲○○、丁○○告知上情，甲○○、丁○○基於與乙○○○共同販賣第二
    級毒品、第三級毒品、第三級毒品而混合二種以上毒品之犯
    意聯絡，由丁○○駕駛車牌號碼000-0000號自用小客車（下稱
    上開車輛）搭載甲○○，攜帶乙○○○前所購得如附表編號1至4
    所示之物，至雲林縣斗南鎮民生路與南昌路口，由甲○○下車
    交付如附表編號1至4所示之毒品給喬裝之警員，於110年6月
    30日19時55分許，甲○○即為警以現行犯逮捕而未遂，扣得附
    表編號1至7所示之物，並前往停放在旁之上開車輛內查獲丁○○，復扣得附表編號8至15所示之物，嗣再循線查獲乙○○○，
    扣得附表編號16所示之物，始悉上情。
二、案經雲林縣警察局斗南分局報告臺灣雲林地方檢察署檢察官
    偵查起訴。
    理  由
壹、程序方面（關於證據能力）：
    按被告以外之人於審判外之言詞或書面陳述，除法律有規定
    者外，不得作為證據；又被告以外之人於審判外之陳述，雖
    不符刑事訴訟法第159條之1至第159條之4等4條之規定，而
    經當事人於審判程序同意作為證據，法院審酌該言詞陳述或
    書面陳述作成時之情況，認為適當者，亦得為證據，同法第
    159條第1項、第159條之5第1項分別定有明文。本件檢察官
    、被告乙○○○、甲○○、丁○○及辯護人就本判決下列所引被告
    以外之人於審判外陳述之證據能力均同意作為證據使用，迄
    至言詞辯論終結，亦未對該等證據之證據能力聲明異議，本
    院審酌該些供述證據作成時，核無違法取證或其他瑕疵，認
    為以之作為本案之證據屬適當，自有證據能力。其餘資以認
    定被告3人犯罪事實之非供述證據，均查無違反法定程序取
    得之情形，依刑事訴訟法第158條之4反面規定，亦具證據能
    力。
貳、認定犯罪事實所憑證據及理由
一、上開被告乙○○○轉讓偽藥、被告3人共同販賣毒品未遂之犯罪
    事實，業據被告乙○○○、甲○○、丁○○於警詢、偵訊、本院訊
    問、準備程序及審理時，均坦承不諱（警1379號卷第5至12
    、13至15、17至23、25至27、29至37頁，偵4759號卷第17至
    23、33至45、47、73至89、91、121至130、131、133、235
    至242、243、245頁，聲羈75號卷第35至39、40至44頁，聲
    羈77號卷第21至24頁，本院卷第151至163、179至190、199
    至210頁），並有雲林縣警察局斗南分局搜索扣押筆錄、扣
    押物品目錄表（警1332號卷第31至37、41至45頁，警1379號
    卷第39至43頁）、扣案物品照片（偵4759號卷第153、157、
    171、217、229頁、偵4968號卷第157頁）、現場照片（警13
    32號卷第63至99頁）、衛生福利部草屯療養院110年7月21日
    草療鑑字第1100700198號、第0000000000號鑑驗書（偵4759
    號卷第179、219頁）、110年7月23日草療鑑字第1100700199
    號鑑驗書（偵4759號卷第181頁）、111年5月3日草療鑑字第
    1110400349號鑑驗書（本院卷第229頁）、內政部警政署刑
    事警察局110年11月3日刑鑑字第1100091813號鑑定書（偵47
    59號卷第205至207頁）、通訊軟體抖音、微信對話截圖各1
    份（警1332號卷第49至62頁）、斗南分局110年6月30日、8
    月19日職務報告各1份（警1332號卷第29頁、偵4759號卷第1
    95頁）、車輛詳細資料報表（警1332號卷第131頁）附卷可
    參，且有扣案如附表編號1至4、6、8至12、14所示之物可資
    佐證，足認被告乙○○○、甲○○、丁○○之任意性自白確與事實
    相符，堪以採信。
二、又販賣毒品係政府嚴予查緝之違法行為，政府一向查禁森嚴
    並重罰不寬貸，且毒品可任意分裝或增減其份量，販賣毒品
    之行為亦無一定之公定價格，每次買賣之價格隨供需雙方之
    資力或關係之深淺或需求之數量、貨源之充裕與否、販賣者
    對於資金需求殷切與否、對行情認知，以及政府查緝之態度
    ，進而為各種風險評估，機動的調整，有各種不同標準，並
    非一成不變，惟販賣者從各種「價差」或係「量差」謀取利
    潤方式，或有差異，其所圖利益之非法販賣行為目的則屬相
    同。而毒品之價格不低，取得不易，凡為販賣之不法行為者
    ，苟無利可圖，應無甘冒持有毒品遭查獲之極大風險，而以
    原本或賠本價格販售之理，是其等從中賺取買賣差價或量差
    牟利之意圖及事實，應屬符合論理法則且不違背社會通常經
    驗之合理判斷。查本案被告乙○○○、甲○○、丁○○乃智識正常
    之成年人，其等對於毒品之價格昂貴，取得不易，毒品交易
    為檢警機關嚴予取締之犯罪等節當知之甚稔，被告乙○○○係
    於抖音上張貼販賣毒品之訊息，再以微信聯絡，招攬不特定
    人與之交易，其與交易對象素不相識、毫無交情，自無甘冒
    重刑，不辭辛勞地居中聯繫、相約見面，而以原價買賣第二
    、三級毒品之理。況且，被告乙○○○於偵訊時稱：毒品咖啡
    包賣12包我可以賺500元，愷他命2包我可以賺500元，我當
    天毒品賣完之後，扣掉我自己賺的利潤再回帳給上游等語（
    偵4968號卷第17至21頁），被告甲○○於警詢時稱：我自己要
    跟他們買毒品時會算我便宜一點，通常每包便宜約100、200
    元等語（警1332號卷第9頁），被告丁○○於偵訊時稱：知道
    被告乙○○○叫我拿給被告甲○○去交易的那包是毒品，被告乙○○○沒有說送毒品的好處，他事後可能會給我一些錢等語（偵
    4759卷第124至126頁），顯見被告3人為本案販賣第二級毒
    品、第三級毒品、第三級毒品而混合二種以上毒品未遂之犯
    行，具有營利意圖無誤。
三、綜上所述，本案事證明確，被告3人上開犯行均堪以認定，
    應依法論科。
參、論罪科刑：
一、按毒品危害防制條例於109年1月15日修正增定第9條第3項規
    定「犯前5條之罪而混合二種以上之毒品者，適用其中最高
    級別毒品之法定刑，並加重其刑至2分之1」，並於同年7月1
    5日施行。該新增規定，將混合毒品行為依最高級別毒品之
    法定刑加重處罰，主要係以目前毒品查緝實務，施用混合毒
    品之型態日益繁多，且因混合毒品之成分複雜，施用後所造
    成之危險性及致死率均高於施用單一種類者，為加強遏止混
    合毒品之擴散，故予加重其刑。顯然立法者認為在行為人混
    合多種毒品而成新興毒品之情形時，由於產生之新興毒品效
    用更強或更便於施用（如以錠劑或咖啡包等），施用者往往
    在無知情況下濫行使用，更易造成毒品之擴散，並增加使用
    者之危險性，故應針對此等混合型態之新興毒品製造、運輸
    、販賣等行為加重刑責，以遏止混合型新興毒品之氾濫（最
    高法院110年度台上字第521號、4126號判決意旨參照）。又
    該新增規定於立法理由中敘明：「本條第3項所稱之混合，
    係指將二種以上之毒品摻雜調合，無從區分而言（如置於同
    一包裝）。依目前毒品查緝實務，施用混合毒品之型態日益
    繁多，且因混合毒品之成分複雜，施用後所造成之危險性及
    致死率均高於施用單一種類者，為加強遏止混合毒品之擴散
    ，爰增訂第3項，……另本項係屬分則之加重，為另一獨立之
    犯罪型態，如其混合二種以上毒品屬不同級別，應依最高級
    別毒品所定之法定刑，並加重其刑至二分之一，例如販賣混
    合第三級及第四級毒品者，依販賣第三級毒品之法定刑處斷
    ，並加重其刑至二分之一；如屬同一級別者，因無從比較高
    低級別，則依各該級別毒品所定之法定刑，加重其刑至二分
    之一」等語，可知立法者係將犯毒品危害防制條例第4條至
    第8條之罪而有混合二種以上毒品之情形，予以結合成另一
    獨立犯罪類型，以與單一種類毒品之犯罪類型區別，並予以
    加重其刑，屬「刑法分則之加重」。經查本案被告乙○○○所
    轉讓及販賣、被告甲○○、丁○○所販賣之毒品咖啡包，經送鑑
    定之結果，有混合二種以上第三級毒品成分等情，有附表編
    號1至2所示之鑑驗書附卷可參，且該等成分業經摻雜、調合
    而置於同一包裝內，自該當於毒品危害防制條例第9條第3項
    混合二種以上毒品之要件。
二、按4-甲基甲基卡西酮、甲基-N,N-二甲基卡西酮均係毒品危
    害防制條例第2條第2項第3款所列管之第三級毒品，並屬藥
    事法管制之偽藥。故行為人明知4-甲基甲基卡西酮、甲基-N
    ,N-二甲基卡西酮為偽藥而轉讓予他人者，其轉讓行為同時
    該當於毒品危害防制條例第8條第3項之轉讓第三級毒品罪及
    藥事法第83條第1項之轉讓偽藥罪，此係屬同一犯罪行為而
    同時有二種法律可資處罰之法條(規)競合情形，應依「重法
    優於輕法」、「後法優於前法」等法理，擇一處斷。又毒品
    之範圍尚包括影響精神物質與其製品，而藥事之管理，亦非
    僅止於藥品之管理，毒品未必均係經公告列管之偽藥，偽藥
    亦非必均為毒品，毒品危害防制條例與藥事法二者，並無必
    然之特別法與普通法關係。而毒品危害防制條例第8條第3項
    轉讓第三級毒品罪之法定本刑為「3年以下有期徒刑，得併
    科30萬元以下罰金」；藥事法第83條第1項轉讓偽藥罪之法
    定本刑為「7年以下有期徒刑，得併科5千萬元以下罰金」。
    是經兩相比較後，縱轉讓第三級毒品之數量達毒品危害防制
    條例第8條第6項規定或係轉讓予未成年人、懷胎婦女，或轉
    讓第三級毒品混合二種以上之毒品，而應就毒品危害防制條
    例第8條第3項所定本刑加重其刑至2分之1，然其分則加重後
    之法定本刑，仍較藥事法第83條第1項之罪為輕，依重法優
    於輕法之法理，自應優先適用藥事法第83條第1項之規定處
    斷。本案被告乙○○○於犯罪事實一㈠無償提供而轉讓予丁○○之
    含有上開第三級毒品混合二種以上毒品成分之咖啡包，並無
    藥品之外包裝、仿單，自非合法調劑、供應，復無從證明係
    未經核准擅自輸入，則顯係未經核准而擅自製作之管制藥品
    ，應為國內違法製造之偽藥無訛。揆諸前揭說明，被告乙○○○轉讓上開咖啡包內偽藥之行為，自應優先適用藥事法第83
    條第1項之規定處斷。
三、按行為人意圖營利而購入毒品，其主觀上雖認知係為銷售營
    利，客觀上並有購入毒品之行為，惟仍須對外銷售，始為販
    賣行為之具體實現。此之對外銷售，自買賣毒品之二面關係
    以觀，固須藉由如通訊設備或親洽面談與買方聯繫交易，方
    能供買方看貨或與之議價，以實現對特定或可得特定之買方
    銷售；至於對不特定人或特定多數人行銷，進行宣傳、廣告
    ，以招攬買主之情形（例如在網路上或通訊軟體「LINE」群
    組，發布銷售毒品之訊息以求售），因銷售毒品之型態日新
    月異，尤以現今網際網路發達，透過電子媒體或網路方式宣
    傳販毒之訊息，使毒品之散布更為迅速，依一般社會通念，
    其惡性已對於販賣毒品罪所要保護整體國民身心健康之法益
    ，形成直接危險，固得認開始實行足以與販賣毒品罪構成要
    件之實現具有必要關聯性之行為，已達著手販賣階段；然行
    為人意圖營利而購入毒品後，在尚未尋找買主前，即為警查
    獲，既未對外銷售或行銷，難認其意圖營利而購入毒品之行
    為，與該罪之構成要件實現具有必要關聯性，即非屬著手販
    賣之行為，應僅成立意圖販賣而持有毒品罪。至於行為人意
    圖營利，因買主之要約而購入毒品，或先向不特定人或特定
    多數人行銷後，再購入毒品等情形，就其前後整體行為以觀
    ，前者已與可得特定之買方磋商，為與該買方締約而購入毒
    品行為，已對販賣毒品罪所保護之法益形成直接危險，與銷
    售毒品之實現具有必要關聯性；後者則與意圖營利購入毒品
    後，對不特定人或特定多數人行銷之情形無異，均已達販賣
    毒品罪之著手階段，自不待言（最高法院109年度台上大字
    第4861號裁定意旨參照）。再者，警方為掃蕩毒品犯罪，往
    往於得知疑似販賣毒品之人後，會自己或派人佯裝欲購買毒
    品而與該名疑似販賣毒品之人聯絡，再循線逮捕販賣者，此
    即刑事偵查實務上俗稱「釣魚」之情形。此種情形，關於販
    賣毒品之人是否成立犯罪，自應視該販賣毒品之人販賣毒品
    之犯意是否為佯稱欲購買毒品之人教唆而啟，若經警方以釣
    魚方式逮捕之販賣毒品者，原本即具有販賣之犯意，不過因
    此教唆而彰顯其犯行，自無何陷害可言，不能援引「陷害教
    唆」主張免責；然其犯罪行為因購買者並無購買真意，事實
    上不能真正完成買賣，因此販賣者已著手交付毒品行為時，
    即應論以販賣未遂罪（最高法院91年度台上字第3443號、10
    1年度台上字第3253號判決意旨參照）。查被告乙○○○以「We
    Chat」通訊軟體，發送「火星塞（表示愷他命）1顆2300、
    火星塞2顆4400。日本進口TOYOTARAV4機油（表示毒品咖啡
    包）1公升400、6公升2000、12公升3500。火星塞裝過都說
    讚。機油用過都說讚不打槍」之等販賣毒品訊息攬客，由警
    方喬裝買家執行查緝，雖無實際購買毒品之真意，惟被告乙○○○、甲○○、丁○○主觀上有販賣第二級毒品、第三級毒品、
    第三級毒品而混合二種以上毒品之故意，且依約攜帶毒品前
    往交易地點，即已屬著手實施販賣毒品之行為，被告甲○○於
    交付毒品給佯裝買家之警員時，當場為警逮捕，事實上未能
    真正完成販賣毒品之行為，被告3人應僅論以販賣毒品未遂
    罪。
四、核被告乙○○○就犯罪事實一㈠所為，係犯藥事法第83條第1項
    之轉讓偽藥罪。核被告乙○○○、甲○○、丁○○就事實一㈡所為，
    均係犯毒品危害防制條例第4條第6項、第2項之販賣第二級
    毒品未遂罪（販賣甲基安非他命部分）、同條例第4條第6項
    、第3項之販賣第三級毒品未遂罪（販賣愷他命部分）、及
    同條例第4條第6項、第3項、第9條第3項之販賣第三級毒品
    而混合二種以上之毒品未遂罪（販賣前揭毒品咖啡包部分，
    依毒品危害防制條例第9條第3項規定，適用販賣第三級毒品
    之法定本刑，加重其刑至二分之一）。
五、被告3人販賣前而持有第二級毒品之低度行為，均為販賣第
    二級毒品之高度行為所吸收，不另論罪。被告乙○○○販賣第
    三級毒品前持有第三級毒品純質淨重5公克以上之低度行為
    ，應為販賣未遂之高度行為所吸收，不另論罪。被告甲○○、
    丁○○販賣前所持有之第三級毒品，無證據證明被告甲○○、丁○○持有該毒品之純質淨重達5公克以上，是其於販賣第三級
    毒品前之持有行為並不構成犯罪，自無持有第三級毒品之低
    度行為應為販賣之高度行為所吸收之吸收關係存在，併此說
    明。
六、被告乙○○○、甲○○、丁○○就本件販賣第二級毒品、第三級毒
    品、第三級毒品而混合二種以上之毒品未遂犯行間，有犯意
    聯絡及行為分擔，為共同正犯。
七、被告乙○○○、甲○○、丁○○就犯罪事實一㈡，係以一行為同時觸
    犯前揭罪名，為想像競合犯，應從一重之販賣第二級毒品未
    遂罪處斷。
八、被告乙○○○所犯轉讓偽藥罪、販賣第二級毒品未遂罪，犯意
    各別，行為互殊，應予分論併罰。
九、刑之減輕事由：
  ㈠被告乙○○○、甲○○、丁○○已著手於共同販賣第二級毒品行為之
    實行，惟因買家為喬裝員警而不遂，為未遂犯，爰依刑法第
    25條第2項之規定，按既遂犯之刑度減輕其刑。
  ㈡毒品危害防制條例第17條第2項適用之說明：
  ⒈犯罪事實一㈠，鑑於毒品危害防制條例第17條第2項規定之立
    法意旨與自首雷同，係將單純科刑事由作為處斷刑上減輕規
    定，其正當性求諸於行為人於偵、審程序中自白之事實，而
    非刑罰評價對象之構成要件行為，是與罪責成立的關聯性已
    遠，基於責任個別原則，自非不能割裂適用。再佐以藥事法
    並無與系爭規定相類似或衝突之規定，基於本質上相同事物
    應為相同處理之法理，及法秩序一致性要求，自應依毒品危
    害防制條例第17條第2項規定給予減刑寬典，以減少法規範
    間之衝突與矛盾。從而，行為人轉讓同屬偽藥之第三級毒品
    ，依法規競合重法優於輕法之原則，擇較重之藥事法第83條
    第1項轉讓偽藥罪論處，仍應適用該規定減輕其刑，此為最
    高法院最近一致之見解（最高法院110年度台上字第507號判
    決意旨參照）。被告乙○○○就轉讓偽藥之行為，於偵查及歷
    次審判中均供承不諱，合於毒品危害防制條例第17條第2項
    之要件，應依上述規定減輕其刑。
  ⒉犯罪事實一㈡的部分，被告乙○○○、甲○○、丁○○於偵查及審判
    中均自白本案犯行，合於毒品危害防制條例第17條第2項之
    要件，均應依上述規定減輕其刑。
  ㈢毒品危害防制條例第17條第1項適用之說明：
  ⒈按毒品危害防制條例第17條第1項規定：犯第4條至第8條、第
    10條或第11條之罪，供出毒品來源，因而查獲其他正犯或共
    犯者，減輕或免除其刑。旨在擴大落實毒品之追查，俾有效
    斷絕毒品之供給，以杜絕毒品泛濫。故所指「供出來源」，
    舉凡提供於該毒品流通過程之各階段中，涉嫌毒品供給之相
    關嫌犯具體資訊，而有助益於落實毒品査緝，遏止毒品氾濫
    者，應皆屬之。則「因而査獲其他正犯與共犯」，自當指有
    偵査犯罪職權之公務員依循被告所提供之毒品來源具體資料
    ，而査獲於該毒品流通過程各階段中供給毒品之相關嫌犯，
    包括涉嫌供給被告毒品之一切直接、間接前手，包括製造、
    運送、販賣、轉讓該毒品予被告之正犯、共犯（教唆犯、幫
    助犯），或與被告共犯本案之正犯、共犯（教唆犯、幫助犯
    ）皆屬之（最高法院108年度台上字第1183號判決、臺灣高
    等法院暨所屬法院109年法律座談會結論意旨可資參照）。
  ⒉被告甲○○、丁○○就犯罪事實一㈡的部分，經臺灣雲林地方檢察
    署檢察官表示：起訴書犯罪事實欄一、㈡部分，前無被告乙○○○販賣毒品之情資，係員警先行查獲被告甲○○、丁○○，依被
    告甲○○、丁○○之供述再循線查獲共同正犯即被告乙○○○等語
    ，雲林縣警察局斗南分局覆稱：本分局查獲被告甲○○、丁○○
    涉嫌販賣毒品咖啡包及第二級毒品甲基安非他命後，依被告
    甲○○、丁○○指述，査獲乙○○○販賣毒品案等語，有臺灣雲林
    地方檢察署檢察官補充理由書、111年3月17日雲檢原仁110
    偵4759字第1119007613號函（本院卷第71至72、111至112頁
    ）、雲林縣警察局斗南分局111年3月16日雲警南偵字第1110
    003447號函暨所附職務報告、刑事案件報告書各1份（本院
    卷第113至121頁）在卷可稽，堪認被告甲○○、丁○○所為供述
    有「因而查獲毒品來源之共犯」的事實，被告甲○○、丁○○所
    為之犯罪事實一、㈡犯行，應適用毒品危害防制條例第17條
    第1項規定減輕其刑。
  ⒊被告乙○○○雖於警詢及偵查時亦供稱其毒品來源係陳建宇、楊
    佳豪、微信暱稱「AIRELX悅刻-24h」、「臺南市安南區的人
    」等，然經臺灣雲林地方檢察署檢察官補充理由：被告乙○○○所供稱毒品來源為「陳建宇」部分，經雲林縣警察局斗南
    分局約詢陳建宇後移送臺灣雲林地方檢察署偵辦，由臺灣雲
    林地方檢察署檢察官偵查後認罪嫌不足，以110年度偵字第5
    555號、第5610號為不起訴處分，並經臺灣高等檢察署臺南
    檢察分署檢察長以111年度上職議字第155號處分書駁回再議
    而告確定；被告乙○○○供稱其毒品來源為「楊佳豪」部分，
    經斗南分局調査後移送臺灣雲林地方檢察署以110年度偵字
    第5555號、第5604號調査後認無管轄權，核轉臺灣臺南地方
    檢察署偵辦等語，又經臺灣臺南地方檢察署函覆稱：楊佳豪
    部分業經檢察官為不起訴處分等語，雲林縣警察局斗南分局
    、臺灣雲林地方檢察署另均表示：乙○○○所指述之毒品來源
    「AIRELX悅刻-24h」、「臺南市安南區的人」因無相關資料
    可供追查，故無法續行偵辦等語，有臺灣雲林地方檢察署檢
    察官補充理由書、111年3月17日雲檢原仁110偵4759字第111
    9007613號函（本院卷第71至72、111至112頁）、臺灣臺南
    地方檢察署111年8月1日南檢文禮111偵2588字第1119053533
    號函暨所附臺灣臺南地方檢察署檢察官111年度偵字第2588
    號不起訴處分書1份(本院卷第245至249頁)、雲林縣警察局
    斗南分局111年3月16日雲警南偵字第1110003447號函暨所附
    職務報告、刑事案件報告書各1份（本院卷第113至115、123
    至138頁）在卷可憑，並無依被告乙○○○之供述因而查獲毒品
    來源、其他正犯或共犯之情形，自無從依毒品危害防制條例
    第17條第1項規定減輕其刑。
  ㈣本案被告乙○○○就犯罪事實一㈡不適用刑法第59條：
  ⒈犯罪之情狀顯可憫恕，認科以最低度刑仍嫌過重者，得酌量
    減輕其刑，刑法第59條定有明文。考其立法意旨，科刑時原
    即應依同法第57條規定審酌一切情狀，尤應注意該條各款所
    列事項，以為量刑標準。刑法第59條所謂「犯罪之情狀顯可
    憫恕」，自係指裁判者審酌第57條各款所列事項以及其他一
    切與犯罪有關之情狀之結果，認其犯罪足堪憫恕者而言（即
    犯罪另有其特殊之原因與環境等等），即必於審酌一切之犯
    罪情狀，在客觀上顯然足以引起一般同情，認為縱予宣告法
    定最低刑度猶嫌過重者，始有其適用（最高法院45年台上字
    第1165號、51年台上字第899號裁判意旨參照）。
  ⒉被告乙○○○之辯護人雖為其主張：被告乙○○○為警查獲之後，
    有供出毒品上手是楊佳豪跟陳建宇，但因為檢警採用比較嚴
    格的證據態度而沒有起訴上手，而無法有毒品危害防制條例
    第17條第1項可以減輕其刑，但被告乙○○○與毒品上游劃清界
    線，不惜去指證供出毒品來源，表示他有真心要改過，尤其
    ，毒品危害防制條例第4條第2項販賣第二級毒品罪嫌法定刑
    嚴苛，縱使有偵審自白跟未遂減輕，也要判2年6個月以上，
    請審酌大法官釋字第263號的意旨，除了情堪憫恕之外，情
    輕法重也可以引用刑法第59條之規定減輕其刑，請引用刑法
    第59條予以減輕等語。惟本院考量毒品對於人民身體與公共
    治安之危害程度非輕，立法者乃欲以重刑嚴懲販賣毒品之行
    為人，且本案被告乙○○○販賣第二級毒品犯行，已依前述2種
    減輕事由（未遂犯、偵審自白）減輕其刑後，法定最低刑度
    已有所降低，復審酌被告乙○○○所欲販賣第二級、第三級之
    不同種類毒品，且愷他命、毒品咖啡包數量非少，又係以網
    路通訊軟體散播販售毒品訊息於不特定人，使販毒訊息得以
    快速流通，助長毒品之施用，對社會治安潛藏高度風險，在
    客觀上並非足以引起一般人同情，亦無何顯可憫恕，若予以
    宣告法定最低度刑期尤嫌過重者之情，自不符刑法第59條規
    定之要件，無從酌量減輕其刑，故辯護人此部分主張，尚難
    憑採。
  ㈤被告乙○○○就犯罪事實一㈡部分，有上述2種刑之減輕（未遂犯
    、偵審自白），應依刑法第70條之規定遞予減輕其刑。被告
    甲○○、丁○○就犯罪事實一㈡部分，有上述三種刑之減輕（未
    遂犯、偵審自白、供出共犯），應依刑法第70條之規定遞予
    減輕其刑。
十、爰審酌被告3人無視政府制定毒品危害防制條例杜絕毒品犯
    罪之禁令，知悉第二級毒品甲基安非他命、第三級毒品咖啡
    包、愷他命戕害身心健康，卻不思遵循法紀，被告乙○○○轉
    讓偽藥給被告丁○○1次、被告3人共同販賣第二級毒品未遂，
    所為助長毒品交易，對於社會整體治安造成相當程度之潛在
    危害，實在很不可取；被告乙○○○就本案負責販賣價金及數
    量之商定、提供毒品，屬於主要行為人，被告甲○○負責出面
    交易，被告丁○○轉交毒品給被告甲○○及搭載前往交易之分工
    及參與程度，惟念及被告3人犯後業已坦承犯行，犯罪次數
    僅有1次，且並未得逞，相較於上游大型毒梟，尚屬有別之
    犯罪情節，又衡量被告乙○○○、丁○○並無前案紀錄，素行尚
    佳，被告甲○○前有販賣毒品之前科，素行不佳，有臺灣高等
    法院被告前案紀錄表在卷可證，暨被告乙○○○自陳高中肄業
    之智識程度，未婚、無子女，需照顧中風偏癱之父親，目前
    從事二手車買賣兼買賣清潔劑，並提出父親之診斷證明書、
    身心障礙證明、在職證明等附卷可參（本院卷第305至309頁
    ）；被告甲○○自陳高中肄業之智識程度，未婚、無子女，家
    中有父母、妹妹，入監前在加油站工作之家庭狀況；被告丁○○自陳大學畢業之智識程度，未婚、無子女，家中有父母、
    祖父母，在麵包店上班，並提出戶籍謄本、在職證明書、祖
    母病歷資料等附卷可參（本院卷第311至381頁），再參考檢
    察官、被告3人及辯護人對刑度之意見等一切情狀，分別量
    處如主文所示之刑，並就被告乙○○○的部分定應執行刑。
十一、緩刑部分：
  ㈠被告丁○○未曾因故意犯罪受有期徒刑以上刑之宣告，有前揭
    被告前案紀錄表在卷可考，本院考量上開十所載各情，認其
    已見悔意，應係因一時失慮致罹刑典，經此次偵審程序及刑
    之宣告，當知所警惕，而無再犯之虞，是認上開刑之宣告，
    以暫不執行為適當，依刑法第74條第1項第1款之規定，宣告
    被告丁○○緩刑3年。另為使被告丁○○能從本案深切記取教訓
    ，避免再度犯罪，並保持善良品行及強化其法治之觀念，期
    使其於緩刑期內能深知警惕，暨斟酌被告犯罪情節及其他各
    情，爰依刑法第74條第2項第4、5、8款之規定，諭知被告丁○○應於本判決確定之日起1年內向公庫支付3萬元，及應於本
    判決確定之日起1年內向指定之政府機關、政府機構、行政
    法人、社區或其他符合公益目的之機構或團體，提供120小
    時之義務勞務，暨參加法治教育1場次，且依刑法第93條第1
    項第2款規定同時諭知於緩刑期間付保護管束。倘被告丁○○
    違反上開負擔情節重大，足認原宣告之緩刑難收其預期效果
    ，而有執行刑罰之必要，依刑法第75條之1第1項第4款之規
    定，得撤銷上開緩刑之宣告，附此說明。
  ㈡辯護人雖請求給予被告乙○○○、甲○○緩刑宣告(本院卷第155、
    300頁)，惟按刑法第74條第1項規定：「受2年以下有期徒刑
    、拘役或罰金之宣告，而有下列情形之一，認以暫不執行為
    適當者，得宣告2年以上5年以下之緩刑，其期間自裁判確定
    之日起算：一、未曾因故意犯罪受有期徒刑以上刑之宣告者
    。二、前因故意犯罪受有期徒刑以上刑之宣告，執行完畢或
    赦免後，5年以內未曾因故意犯罪受有期徒刑以上刑之宣告
    者。」查被告乙○○○因本案犯行，經本院判處罪刑，並依刑
    法第51條第5款規定，定其應執行刑已逾有期徒刑2年，即與
    緩刑要件不合，被告甲○○前因違反洗錢防制法案件，經臺灣
    嘉義地方法院以110年度朴簡字第23號判處有期徒刑2月確定
    ，與刑法第74條第1項第1、2款要件均不合，本件被告乙○○○
    、甲○○部分尚無宣告緩刑之要件或前提，辯護人請求給予被
    告乙○○○、甲○○緩刑宣告，於法不合，併予敘明。　　
肆、沒收部分：
一、扣案如附表編號3之第二級毒品甲基安非他命1包，自應依毒
    品危害防制條例第18條第1項前段規定，諭知沒收銷燬。另
    用以包裝上開毒品之包裝袋1只，應會沾染微量之毒品殘留
    而難以分離，當視為毒品之一部而併予沒收銷燬之，至鑑驗
    耗損之毒品既已滅失，自無庸宣告沒收銷燬。
二、扣案如附表編號1、2、4、8至12、14所示之第三級毒品，均
    屬違禁物，連同其包裝袋因沾附有微量第三級毒品，難以完
    全析離，且無必要與實益，除經取樣鑑驗用罄部分無庸沒收
    外，不問屬於犯罪行為人與否，均整體視為違禁物，應依刑
    法第38條第1項規定宣告沒收之。
三、扣案如附表編號6所示之蘋果廠牌手機1支（含SIM卡），為
    被告乙○○○所有，供其與佯為買家之警員聯繫毒品交易所使
    用之物，經被告乙○○○自承在案(本院卷第288頁)，係被告乙○○○犯本案販賣第二級毒品未遂罪所用之物，應依毒品危害
    防制條例第19條第1項規定宣告沒收。
四、其餘扣案物，依卷存事證，無從證明與被告3人所為本案犯
    行有何關連，尚難認定係供本案犯罪所用或所得之物，亦非
    屬違禁物，爰均不予宣告沒收。
據上論斷，應依刑事訴訟法第299條第1項前段，判決如主文。
本案經檢察官丙○○提起公訴，檢察官顏鸝靚到庭執行職務。
中　　華　　民　　國　　111 　年　　9 　　月　　6 　　日
                  刑事第四庭  審判長法  官  梁智賢
　　　　　　　　　　　
　　　　　　　　　　　              法  官  陳雅琪
　　　　　　　　　　　
　　　　　　　　　　　              法  官  張恂嘉
以上正本證明與原本無異。
如不服本判決應於收受判決後 20 日內向本院提出上訴書狀，並
應敘述具體理由；其未敘述上訴理由者，應於上訴期間屆滿後
20 日內向本院補提理由書（均須按他造當事人之人數附繕本）
。「切勿逕送上級法院」。
       　  　　　　　　　　　　　   書記官　張宏清
中　　華　　民　　國　　111 　年　　9 　　月　　7 　　日
附錄本案論罪科刑法條全文
毒品危害防制條例第4條
製造、運輸、販賣第一級毒品者，處死刑或無期徒刑；處無期徒
刑者，得併科新臺幣三千萬元以下罰金。
製造、運輸、販賣第二級毒品者，處無期徒刑或十年以上有期徒
刑，得併科新臺幣一千五百萬元以下罰金。
製造、運輸、販賣第三級毒品者，處七年以上有期徒刑，得併科
新臺幣一千萬元以下罰金。
製造、運輸、販賣第四級毒品者，處五年以上十二年以下有期徒
刑，得併科新臺幣五百萬元以下罰金。
製造、運輸、販賣專供製造或施用毒品之器具者，處一年以上七
年以下有期徒刑，得併科新臺幣一百五十萬元以下罰金。
前五項之未遂犯罰之。
毒品危害防制條例第9條
成年人對未成年人販賣毒品或犯前三條之罪者，依各該條項規定
加重其刑至二分之一。
明知為懷胎婦女而對之販賣毒品或犯前三條之罪者，亦同。
犯前五條之罪而混合二種以上之毒品者，適用其中最高級別毒品
之法定刑，並加重其刑至二分之一。
藥事法第83條
明知為偽藥或禁藥，而販賣、供應、調劑、運送、寄藏、牙保、
轉讓或意圖販賣而陳列者，處七年以下有期徒刑，得併科新臺幣
五千萬元以下罰金。
犯前項之罪，因而致人於死者，處七年以上有期徒刑，得併科新
臺幣一億元以下罰金；致重傷者，處三年以上十二年以下有期徒
刑，得併科新臺幣七千五百萬元以下罰金。
因過失犯第一項之罪者，處二年以下有期徒刑、拘役或科新臺幣
五百萬元以下罰金。
第一項之未遂犯罰之。
附表
被告甲○○於110年6月30日19時55分許在雲林縣斗南鎮民生路與南昌路口停車場為警查扣之物      編號 扣押物名稱 數量 扣押物品目錄表之簽名 實際所有／持有／保管人  備註 1 黑色包裝毒品咖啡包  6包 (總毛重24.3公克) 甲○○ 乙○○○  ①內政部警政署刑事警察局110年11月3日刑鑑字第1100091813號鑑定書（偵4759號卷第205至207頁） ②檢出結果： 　第三級毒品，4-甲基甲基卡西酮、微量第三級毒品甲基-N,N-二甲基卡西酮成分 ③純質淨重：   與本附表編號9所示之毒品咖啡包合計推估含有第三級毒品4-甲基甲基卡西酮純質淨重約11.56公克 2 白色長條狀包裝毒品咖啡包  6包 (總毛重38.8公克) 甲○○ 乙○○○  ①內政部警政署刑事警察局110年11月3日刑鑑字第1100091813號鑑定書（偵4759號卷第205至207頁） ②檢出結果： 　第三級毒品，4-甲基甲基卡西酮、微量第三級毒品甲基-N,N-二甲基卡西酮成分 ③純質淨重：   與本附表編號10所示之毒品咖啡包合計推估含有第三級毒品4-甲基甲基卡西酮之純質淨重約2.11公克 3 甲基安非他命  1包 （毛重0.2公克） 甲○○  乙○○○  ①衛生福利部草屯療養院110年7月21日草療鑑字第1100700198號（偵4759號卷第179頁） ②檢出結果：第二級毒品甲基安非他命（送驗淨重0.1955公克，驗餘淨重0.1850公克） 4 愷他命  2包 （總毛重9.8公克） 甲○○ 乙○○○  ①衛生福利部草屯療養院110年7月21日草療鑑字第1100700198號（偵4759號卷第179頁）、內政部警政署刑事警察局110年11月3日刑鑑字第1100091813號鑑定書（偵4759號卷第205至207頁） ②檢出結果：第三級毒品愷他命（送驗淨重4.8009公克，驗餘淨重4.7075公克）、第三級毒品愷他命（送驗淨重4.61公克，驗餘淨重4.55公克） 5 蘋果廠牌行動電話iPhone12（IMEI：000000000000000、000000000000000，含電話號碼0000000000號之Sim卡1張） 1 支 甲○○ 甲○○   6 蘋果廠牌行動電話iPhone11（IMEI：000000000000000、000000000000000，含電話號碼0000000000號之Sim卡1張） 1 支 甲○○ 乙○○○   7 現金 14,000元  甲○○ 甲○○   被告丁○○於110年6月30日19時58分許在雲林縣斗南鎮民生路與南昌路口停車場為警查扣之物      編號 扣押物名稱 數量 扣押物品目錄表之簽名 實際所有／持有／保管人  備註 8 愷他命  2包 （總毛重1.8公克）  丁○○ 乙○○○  ①衛生福利部草屯療養院110年7月21日草療鑑字第0000000000號、111年5月3日草療鑑字第1110400349號鑑驗書（偵4759號卷第219頁、本院卷第229頁） ②檢出結果：第三級毒品愷他命（送驗淨重0.7802公克，驗餘淨重0.7710公克）、第三級毒品愷他命（送驗淨重0.7757公克，驗餘淨重0.7715公克）  9 黑色包裝毒品咖啡包  21包 (總毛重82.7公克) 丁○○ 乙○○○  ①內政部警政署刑事警察局110年11月3日刑鑑字第1100091813號鑑定書（偵4759號卷第205至207頁） ②檢出結果： 　第三級毒品，4-甲基甲基卡西酮、微量第三級毒品甲基-N,N-二甲基卡西酮成分 ③純質淨重：   與本附表編號1所示之毒品咖啡包合計推估含有第三級毒品4-甲基甲基卡西酮純質淨重約11.56公克 10 白色長條狀毒品咖啡包 5包 (總毛重31.9公克) 丁○○ 乙○○○ ①內政部警政署刑事警察局110年11月3日刑鑑字第1100091813號鑑定書（偵4759號卷第205至207頁） ②檢出結果： 　第三級毒品，4-甲基甲基卡西酮、微量第三級毒品甲基-N,N-二甲基卡西酮成分 ③純質淨重：   與本附表編號2所示之毒品咖啡包合計推估含有第三級毒品4-甲基甲基卡西酮純質淨重約2.11公克 11 藍色包裝毒品咖啡包 5包 (總毛重22.8公克) 丁○○ 乙○○○ ①內政部警政署刑事警察局110年11月3日刑鑑字第1100091813號鑑定書（偵4759號卷第205至207頁） ②檢出結果： 　第三級毒品，甲基-N,N-二甲基卡西酮成分 ③純質淨重：  合計推估含有第三級毒品甲基-N,N-二甲基卡西酮純質淨重約2.47公克 12 撲克牌包裝毒品咖啡包 3包 (總毛重12.6公克) 丁○○ 乙○○○ ①內政部警政署刑事警察局110年11月3日刑鑑字第1100091813號鑑定書（偵4759號卷第205至207頁） ②檢出結果： 　第三級毒品，4-甲基甲基卡西酮成分 ③純質淨重：   合計推估含有第三級毒品4-甲基甲基卡西酮之純質淨重0.6公克 13 K盤 1個 丁○○ 乙○○○ 未入庫 14 愷他命 6包 （總毛重6公克） 甲○○ 甲○○ ①衛生福利部草屯療養院110年7月21日草療鑑字第1100700198號（偵4759號卷第179頁）、內政部警政署刑事警察局110年11月3日刑鑑字第1100091813號鑑定書（偵4759號卷第205至207頁） ②檢出結果：第三級毒品愷他命。 ③純質淨重：   與本附表編號4所示之愷他命合計推估含有第三級毒品愷他命純質淨重約10.75公克 15  現金 34,000元 丁○○ 乙○○○   現金 16,000元 丁○○ 丁○○  被告乙○○○於110年7月6日14時26分許在斗南分局為警查扣之物      16 蘋果廠牌行動電話iPhone11（IMEI：000000000000000、000000000000000，含電話號碼0000000000號之Sim卡1張） 1支 乙○○○ 丁○○